臺灣桃園地方法院刑事判決　　　　　　　93年度訴字第2133號
公　訴　人　臺灣桃園地方法院檢察署檢察官
被　　　告　甲○○　男　21歲.
右列被告因偽造文書案件，經檢察官聲請簡易判決處刑（九十三
年度偵字第一八二一六號），本院認不宜以簡易判決處刑，改依
通常程序審理，茲判決如左：
    主  文
甲○○免訴。
    事  實
一、按檢察官聲請以簡易判決處刑之案件，經法院認為有刑事訴
    訟法第四百五十一條之一第四項但書之情形者，應適用通常
    程序審判之，刑事訴訟法第四百五十二條定有明文。本件經
    檢察官聲請簡易判決處刑（九十三年度偵字第一八二一六號
    ），經本院合議庭認合於刑事訴訟法第四百五十一條之一第
    四項但書第三款之情形，應改依通常程序審理，附此敘明。
二、次按刑事訴訟法第三百零二條第一款規定，案件曾經判決確
    定者，應為免訴之判決，係以同一案件，已經法院為實體上
    之確定判決，該被告應否受刑事制裁，既因前次判決而確定
    ，不能更為其他有罪或無罪之實體上裁判，此項原則，關於
    實質上一罪或裁判上一罪，其一部事實已經判決確定者，對
    於構成一罪之其他部分，固亦均應適用，但此種事實係因審
    判不可分之關係在審理事實之法院，就全部犯罪事實，依刑
    事訴訟法第二百六十七條規定，本應予以審判，故其確定判
    決之既判力自應及於全部之犯罪事實，惟若在最後審理事實
    法院宣示判決後始行發生之事實，既非該法院所得審判，即
    為該案判決之效力所不能及，此有最高法院三十二年上字第
    二五七八號判例可資參照，是既判力對於時間效力之範圍應
    以最後審理事實法院之宣示判決日為判斷之標準，而前開判
    例稱「最後審理事實法院」而非「最後事實審」，顯然不限
    於二審判決，因而在未經上訴於二審法院之判決，亦屬相同
    。
二、本件公訴意旨略以：被告甲○○於民國九十二年八月三十日
    二十二時十五分許，駕駛車號ＹＹ─四０二九號自小客車，
    行經國道一號公路五十一公里南向處，因超速違規為國道公
    路警察局第一警察隊警員攔查取締時，圖免為警發現其無照
    駕駛，竟冒用其友人「陳峰」（後改名為乙○○）之名義
    受檢，並基於偽造私文書之犯意，於值勤員警所開立之舉發
    違反道路交通管理事件通知單，收受通知聯者簽章欄內，以
    複寫方式偽簽「陳峰」之署名，而為陳峰已收受該通知
    單之一定用意之表示，再將該舉發違反道路交通管理事件通
    知單回覆聯、移送聯交還警察而行使該偽造私文書，嗣因陳
    峰收受前揭舉發違反道路交通管理事件通知單察覺有異向
    公路局新竹區監理站申訴後，為警循線查獲上情。因認被告
    甲○○涉犯刑法第二百十六條、第二百十條之行使偽造私文
    書罪嫌。
三、經查，本件被告甲○○被訴於九十二年八月三十日，在員警
    所開立之舉發違反道路交通管理事件通知單收受通知聯者簽
    章欄內，以複寫方式偽簽「陳峰」之署名，而為陳峰已
    收受該通知單之一定用意之表示，再將該舉發違反道路交通
    管理事件通知單回覆聯、移送聯交還警察而行使該偽造私文
    書，認被告甲○○涉犯行使偽造私文書罪嫌，業據被告甲○
    ○自白在卷，並經證人陳峰指證明確，復有自小客車租賃
    契約書、警製舉發違反道路交通管理事件通知單為其論據。
    惟按被告甲○○於九十二年十一月十七日十九時二十二分許
    ，騎乘其女友林宜旋所有車號ＳＦ五─七八五號輕型機車，
    行經桃園縣平鎮市○○路、康樂路口，因未依規定左轉，而
    為桃園縣政府警察局平鎮分局北勢派出所警員攔檢舉發時，
    因其時為逃兵身分，為免被警發現，竟冒用其友人曾景汶之
    名義受檢，並於基於偽造私文書之犯意，於值勤員警所開立
    之舉發違反道路交通管理事件通知單，收受通知聯者簽章欄
    內，以複寫方式偽簽「曾景汶」之署名，而為曾景汶已收受
    該通知單之一定用意之表示，再將該舉發違反道路交通管理
    事件通知單回覆聯、移送聯交還警察而行使該偽造私文書，
    嗣因曾景汶收受前揭舉發違反道路交通管理事件通知單察覺
    有異向北勢派出所查詢後，為警循線查獲上情之行使偽造私
    文書犯行，業據本院簡易庭於九十三年九月十六日以九十三
    年度壢簡字第一二０九號刑事簡易判決判處有期徒刑三月，
    如易科罰金以三百元折算一日，並於九十三年十月七日確定
    ，此有本院九十三年度壢簡字第一二０九號判決書附卷可稽
    ，並有臺灣高等法院被告全國前案紀錄表在卷可參。經核與
    本件被告甲○○被訴行使偽造私文書之犯行，二者時間緊接
    ，方法相同，復觸犯基本構成要件相同之罪名，且被告甲○
    ○於本件警訊時及於前開案件警訊時均供稱伊當時係無照駕
    駛，為規避罰責，始先後在警製之舉發違反道路交通管理事
    件通知單收受通知聯者簽章欄偽造「曾景汶」、「陳峰」
    名義等情不諱，益見被告係基於概括犯意為之，為連續犯，
    而屬裁判上一罪，本件公訴人起訴被告甲○○前開所犯行使
    偽造私文書犯行應為上開本院簡易庭判決效力所及，是本件
    被告甲○○經起訴之犯罪事實既經判決確定，揆諸首開判例
    及法條之說明，並依刑事訴訟法第三百零七條之規定，爰不
    經言詞辯論，逕為免訴判決之諭知。
據上論斷，應依刑事訴訟法第四百五十二條、第三百零二條第一
款、第三百零七條，判決如主文。
中　　華　　民　　國　　93　　年　　12　　月　　31　　日
                       臺灣桃園地方法院刑事第七庭
                           審判長法　官　孫惠琳
                                 法　官　賴淑美
                                 法　官　林惠霞
右正本證明與原本無異
如不服本判決書應於送達後十日內向本院提出上訴狀
                                 書記官　陳恩如
中　　華　　民　　國　　93　　年　　12　　月　　31　　日
